Inventaris van het archief van het Ministerie van Binnenlandse Zaken: Directie Organisatie en Automatisering (DOA), 1960-1992
Nationaal Archief, Den Haag
- Stukken betreffende bijzondere onderwerpen, 2.
  - Taak, 2.2
    - Organisatie en doelmatigheidsbevordering, 2.2.1
      - Algemeen, 2.2.1.1
        - Stukken betreffende het adviseren inzake de reorganisatie van de Centrale Directie Volkshuisvesting en Bouwnijverheid., 1974; 223
        - Stukken betreffende het opzetten van een overzicht van de taken en organisatie van de departementale organisatieafdelingen., 1974; 224
        - Stukken betreffende de inschakeling van extern advies betreffende de reorganisatie van het Centraal Bureau voor de Statistiek., 1974-1975; 225; pak
        - Stukken betreffende het verrichten van een onderzoek door het Instituut voor Bestuurskunde van de Universiteit van Amsterdam inzake de interdepartementale coördinatiestructuren en de subsidieregeling voor het betreffende onderzoek., 1974-1978; 226-230; 4 pakken en 1 omslag
          - 1974-1975, 226; omslag
          - 1976 feb. - okt., 227
          - 1976 nov. - dec., 228
          - 1977, 229
          - 1978, 230
        - Stukken betreffende het bespreken van het Rapport 'Taakstelling, structurering en bezetting van de departementale personeelsafdelingen'., 1975; 231
        - Stukken betreffende het inhuren van externe bureaus ten behoeve van een onderzoek naar het functioneren van het Wetenschappelijk Corps., 1975; 232; pak
        - Stukken betreffende het adviseren inzake de inschakeling van een extern adviesbureau voor de inventarisatie van de bouwbehoefte., 1975-1976; 233
        - Stukken betreffende het adviseren van het Ministerie van Binnenlandse Zaken inzake het aanschaffen van nieuwe apparatuur voor de gemeenten Weert en Roermond ter bevordering van de informatievoorziening., 1975-1976; 234
        - Stukken betreffende het inschakelen van een extern adviesbureau inzake het begeleiden van de overplaatsing van een deel van de PTT naar het noorden van het land., 1975-1976; 235-236; 2 omslagen
          - 1975, 235
          - 1976, 236
        - Stukken betreffende de inschakeling van een extern adviesbureau voor een onderzoek naar de uitvoering van de sociale verzekering., 1976; 237
        - Stukken betreffende een aangeboden notitie inzake de problemen in verband met de aan het Ministerie van Binnenlandse Zaken opgedragen zorg voor de financiën van lagere overheden., 1976; 238
        - Stukken betreffende een in de Organisatie & Efficiency-vergadering behandeld idee inzake het aanleggen van een lijst met onderwerpen voor het schrijven van proefschriften in ambtelijke dienst., 1976; 239
        - Stukken betreffende het verzoek van de Surinaamse regering om medewerking voor de zuivering van hun bevolkingsregister., 1976-1977; 240
        - Vervallen, 241
        - Stukken betreffende de totstandkoming van overzichten van interne en externe adviesorganen bij de rijksoverheid., 1976-1980; 242-247; 2 pakken en 4 omslagen
          - 1976, 242
          - 1977, 243; pak
          - 1978 jan. - apr., 244; pak
          - 1978 mei - dec., 245
          - 1979, 246
          - 1980, 247
        - Stukken betreffende het voeren van overleg inzake de reorganisatie en met name de decentralisatiemogelijkheden van het Binnenlands Bestuur., 1976-1981; 248-257; 8 pakken en 2 omslagen
          - 1976, 248
          - 1976, 249
          - 1976, 250
          - 1976, 251; omslag
          - 1976, 252; omslag
          - 1976-1977, 253
          - 1978, 254
          - 1979, 255
          - 1980, 256
          - 1980-1981, 257
        - Stukken betreffende het te voeren organisatiebeleid en organisatie-adviesbeleid., 1976-1984; 258-269; 6 pakken en 6 omslagen
          - 1976, 258; pak
          - 1978, 259
          - 1979 mrt. - apr., 260; pak
          - 1979 mei, 261
          - 1979 juni - okt., 262
          - 1980, 263; pak
          - 1981, 264
          - 1982, 265; pak
          - 1983 mrt. - juli, 266
          - 1983 aug., 267; pak
          - 1983 sep. - nov., 268; pak
          - 1984, 269
        - Stukken betreffende het uitvoeren van een onderzoek naar de functie en organisatorische plaats van een Adviseur Wetenschappelijk Werk., 1977; 270
        - Stukken betreffende de bijstandsverlening aan de interdepartementale Afdelingen Organisatie en Efficiency met het doel de inschakeling van externe adviesbureaus te beperken., 1977-1978; 271
        - Stukken betreffende de mogelijke oprichting van een Nationaal Informatica Instituut., 1977-1984; 272; pak
        - Stukken betreffende het opstellen van het beleid ten aanzien van de Molukse minderheid in Nederland., 1978-1979; 273; pak
        - Stukken betreffende het laten uitvoeren en begeleiden van een onderzoek naar de gevolgen van deeltijdarbeid voor de organisatie., 1978-1980; 274-276; 1 pak en 2 omslagen
          - 1978, 274
          - 1979, 275; pak
          - 1980, 276
        - Stukken betreffende het voeren van overleg over de coördinatie van het minderhedenbeleid., 1978-1980; 277-280; 2 pakken en 2 omslagen
          - 1978, 277
          - 1979 jan. - juni, 278; pak
          - 1979 juli - dec., 279; pak
          - 1980, 280
        - Stukken betreffende het voeren van overleg over de Wet Leidingenbeheerdersregistratie., 1978-1985; 281-282; 2 pakken
          - 1978, 281
          - 1979-1985, 282
        - Stukken betreffende het organiseren van en het uitbrengen van rapporten rondom het seminar Administratieve Organisatie., 1979-1980; 283
        - Stukken betreffende het adviseren inzake de organisatie van de sociale zekerheid., 1980; 284
        - Stukken betreffende het gevoerde overleg van de hoofden van de departementale Organisatie en Efficiency-afdelingen inzake formatiebeleid van het Ministerie van Binnenlandse Zaken., 1980-1983; 285-286; 2 omslagen
          - Opstelling van de Nota 'Formatiebepaling en formatiebeheersing' ter advisering van de staatssecretaris van Binnenlandse Zaken, 1980 - 1981, 285
          - Opstelling van de Nota 'Formatiebeleid en geïntegreerde meerjarenplanning' ter advisering van de minister van Binnenlandse Zaken, 1983, 286
        - Stukken betreffende overleg met Binnenlands Bestuur inzake het verkrijgen van meer kennis en inzicht in elkaars taken en activiteiten en het maken van afspraken inzake informatie-uitwisseling en samenwerking om optimaal gebruik te kunnen maken van de aanwezige deskundigheid., 1980-1983; 287-290; 4 omslagen
          - 1980, 287
          - 1981, 288
          - 1982, 289
          - 1983, 290
        - Stukken betreffende het gevoerde overleg over het wetenschapsbudget., 1980-1984; 291; pak
        - Stukken betreffende het uitvoeren van een onderzoek naar het gebruik van de Interdepartementale Typekamer te Winschoten door de verschillende departementen van de rijksoverheid., 1981; 292
        - Stukken betreffende de behandeling van het ontwerpstatuut Staatsdrukkerij- en Uitgeverijbedrijf., 1981-1983; 293-295; 1 pak en 2 omslagen
          - 1981, 293
          - 1982, 294; pak
          - 1983, 295
        - Stukken betreffende het voeren van overleg en het adviseren inzake de invoering van de Arbeidsomstandighedenwet (Arbo-wet) en de uitvoering ervan binnen de rijksoverheid., 1981-1983; 296-300; 5 omslagen
          - Algemene stukken, 1981, 296
          - Projectgroep Arbowet. 1982, 297-298
            - Onderzoek naar het probleem van bevoegdhedendelegatie in verband met de instelling van de Dienstcommissies nieuwe stijl, 1982, 297
            - Vergader- en overlegstukken, 1982, 298
          - Werkgroep Arbeidsomstandighedenwet en Organisatie en Efficiency, 1982, 299
          - Het leveren van een bijdrage aan de op te stellen welzijnsnota, 1983, 300
        - Stukken betreffende het adviseren van de minister van Binnenlandse Zaken inzake diverse onderwerpen ten behoeve van de Ministerraad., 1981-1986; 301-316; 15 pakken en 1 omslag
          - 1981, 301
          - 1982 jan. - juni, 302
          - 1982 juli - dec., 303; omslag
          - 1983 jan. - juni, 304
          - 1983 juli - dec., 305
          - 1984 jan. - mrt., 306
          - 1984 apr.- mei, 307
          - 1984 juni - juli, 308
          - 1984 aug. - dec., 309
          - 1985 jan. - feb., 310
          - 1985 mrt. - mei, 311
          - 1985 juni - juli, 312
          - 1985 aug. - sep., 313
          - 1985 okt. - dec., 314
          - 1986 jan. - mrt., 315
          - 1986 apr. - aug., 316
        - Stukken betreffende bezoeken aan departementale organisatie- en informatievoorzieningafdelingen., 1982; 317; pak
        - Stukken betreffende het onderzoek naar de vertaalproblematiek bij de departementale vertaalbureaus en de verstrekking en uitvoering van vertaalopdrachten aan de Hoofdafdeling Vertalingen van het Ministerie van Buitenlandse Zaken., 1982-1983; 318-321; 4 pakken
          - 1982 jan. - sep., 318
          - 1982 okt. - dec., 319
          - 1983, 320
          - Vertalingen van documenten inzake regelgeving, 1982, 321
        - Stukken betreffende het opzetten van conferenties voor de Interdepartementale Coördinatievergadering Personeelsbeleid Rijksdienst en de hoofden van Organisatie- en Efficiencyafdelingen over de samenwerking tussen de departementale organisatie- en personeelsafdelingen., 1982-1983; 322; pak
        - Stukken betreffende het rapport van de Werkgroep Functie-eisen Organisatie- en Efficiencyafdelingen en verzonden brieven aan de hoofden van departementale organisatie-afdelingen naar aanleiding van dit rapport., 1982-1983; 323
        - Stukken betreffende het overleg over de uitvoering van een verplichtingenstop en een personeelsreductie., 1983-1984; 324-325; 1 pak en 1 omslag
          - Verplichtingenstop, 1983, 324
          - Personeelsreductie, 1983 - 1984, 325; pak
        - Stukken betreffende overleg inzake de invoering van administratienummers bij de rijksoverheid., 1983-1984; 326-328; 2 pakken en 1 omslag
          - 1983, 326; omslag
          - 1984 jan. - juli, 327
          - 1984 aug. - dec., 328
        - Stukken betreffende het onderzoek en advisering van verschillende externe bureaus inzake de stimulatie van de rijksoverheid in het verbeteren van hun informatievoorziening aan de burger., 1984; 329
        - Stukken betreffende het overleg over de uitbreiding van de competentie van de Nationale Ombudsman., 1984; 330
        - Stukken betreffende het adviseren inzake de privatisering en kwaliteitsverbetering van het organisatie-advieswerk bij de centrale overheid., 1984-1985; 331; pak
        - Stukken betreffende het opzetten van een structuurschets Personeelsinformatie met als doel het coördineren en verbeteren van het (geautomatiseerd) informatiebeheer van het overheidspersoneel., 1985; 332
        - Stukken betreffende de uitvoering van het Project 'Naar een betere departementale beleidsvoorbereiding'., 1986; 333
        - Stukken betreffende het verzorgen van de vergaderstukken van interdepartementaal overleg tussen de hoofden van Organisatie- en Informatieafdelingen., 1986; 334-337; 4 omslagen
          - 1986 jan. - mrt., 334
          - 1986 apr. - juli, 335
          - 1986 aug., 336
          - 1986 sep. - dec., 337
        - Stukken betreffende het voeren van overleg inzake de oprichting van de Nederlandse Bestuursacademie., 1986; 338; pak
        - Stukken betreffende verschillende verslagen inzake het gevoerde overleg met de Inspectie der Rijksfinanciën., 1986; 339
      - Commissies, werkgroepen, etc., 2.2.1.2
        - Stukken betreffende de Adviescommissie voor Doelmatige Organisatie van de Rijksdienst., 1953-1978; 340-357; 13 pakken en 5 omslagen
          vanaf 22-08-1966: Adviescommissie Doelmatigheidsbevordering Rijksdienst (ADOR/ ADR).
          - Instelling, samenstelling en taakuitvoering. 1953-1971, 340-345
            - 1953-1966, 340
            - 1954-1966, 341
            - 1956-1970, 342
            - 1958-1969, 343
            - 1958-1970, 344
            - 1966-1971, 345
          - Vergaderstukken. 1954-1978, 346-351
            - 1954-1958, 346
            - 1959-1962, 347
            - 1963-1965, 348
            - 1966-1970, 349
            - 1973-1974, 350; omslag
            - 1975-1978, 351; omslag
          - Lezingen. 1962-1978, 352-354
            - 1962-1968, 352; omslag
            - 1973-1976, 353
            - 1977-1978, 354
          - Totstandkoming en ondersteuning van de ministeriële Adviescommissie Doelmatigheidsbevordering Rijksdienst ten behoeve van de bevordering van de interdepartementale taakverdeling en coördinatie, 1971 - 1975, 355
          - Rapport over de wenselijkheid van de handhaving van het centrale toezicht op het verkeer voor overheidsdiensten, 1972, 356; omslag
          - Reactie op het Rapport 'Management in de Rijksdienst' van de Universiteit van Amsterdam, 1977, 357; omslag
        - Stukken betreffende de Werkgroep Ambtelijke Topstructuur., 1964-1966; 358; pak
        - Stukken betreffende het aanvragen van subsidie voor de Vereniging van Nederlandse Gemeenten in het kader van werkzaamheden door en ten behoeve van de Commissie Overleg en Samenwerking inzake Automatisering van de Overheidsadministratie en de Gemeentelijke Contact Commissie voor de Automatisering., 1964-1968; 359
        - Stukken betreffende de Staatscommissie Bescherming Persoonlijke Levenssfeer in verband met de registratie van persoonsgegevens bij de overheid., 1971-1977; 360-367; 8 pakken
          - Algemeen. 1971-1975, 360-363
            - 1971-1974, 360
            - 1973-1974, 361
            - 1974, 362
            - 1975, 363
          - Vergaderstukken en rapporten van interdepartementaal overleg en overleg met verschillende particuliere organisaties. 1974, 364-365
            - 1974, 364
            - 1974, 365
          - Het aanbieden van het eindrapport aan het Ministerie van Binnenlandse Zaken, 1976, 366
          - Eindrapportage en reacties van derden, 1976 - 1977, 367
        - Stukken betreffende Werkgroepen Organisatie- en Efficiency., 1971-1983; 368-378; 5 pakken en 6 omslagen
          - Werkgroep Openbaarheid Organisatie en Efficiencyadviezen, 1971 - 1974, 368
          - Werkgroep Kenmerken Organisatiebeleid, 1977, 369
          - Werkgroep Relatie Organisatiecomptabiliteit, 1977, 370
          - Werkgroep Informatievoorziening, 1977 - 1978, 371
          - Werkgroep Relatie Organisatie en Personeel, 1978 - 1979, 372
          - Werkgroep Personeelsvraagstukken. 1980-1981, 373-374
            - 1980, 373; pak
            - 1981, 374
          - Werkgroep Project- en Matrixorganisatie, 1981 - 1982, 375; pak
          - Werkgroep Managementontwikkeling P- en O-sector. 1983, 376-378
            - 1983, 376; pak
            - 1983, 377; pak
            - Enquêteformulieren, 1983, 378; pak
        - Stukken betreffende het adviseren inzake de instelling van verkenningscommissies., 1972; 379
        - Stukken betreffende vergaderingen van de Werkgroep Samenspel Organisatie Personeel Comptabiliteit., 1972-1979; 380-387; 2 pakken en 6 omslagen
          - 1972, 380
          - 1973, 381; pak
          - 1974, 382
          - 1975, 383
          - 1976, 384
          - 1977, 385
          - 1978, 386; pak
          - 1979, 387
        - Stukken betreffende een voorstel voor de coördinatie van consumentenzaken en de instelling van een Commissie Consumentenzaken., 1973-1974; 388
        - Stukken betreffende de Interdepartementale Commissie Spreiding Rijksdienst., 1973-1975; 389-392; 3 pakken en 1 omslag
          - 1973, 389; omslag
          - 1974 jan. - sep., 390
          - 1974 okt. - dec., 391
          - 1975, 392
        - Stukken betreffende de totstandkoming van het rapport van de Werkgroep Personenchauffeurs., 1974-1975; 393; pak
        - Stukken betreffende het overleg van de Werkgroep Formatie Bepaling., 1975-1976; 394
        - Stukken betreffende de Ministeriële Commissie Interdepartementale Taakverdeling en Coördinatie., 1975-1983; 395-486; 54 pakken en 38 omslagen
          - Algemeen. 1975-1983, 395-413
            - 1975, 395
            - 1976 jan., 396; omslag
            - 1976 feb., 397
            - 1976 mrt. - juni, 398
            - 1976 juli, 399
            - 1976 aug. - sep., 400
            - 1976 okt. - dec., 401
            - 1977 jan. - feb., 402
            - 1977 mrt., 403
            - 1977 apr., 404
            - 1977 mei 1-9, 405; omslag
            - 1977 mei 10, 406
            - 1977 mei 11-31, 407
            - 1977 juni - aug., 408
            - 1977 sep. - dec., 409
            - 1978-1979, 410
            - 1980 jan. - aug., 411
            - 1980 sep. - dec., 412
            - 1981-1983, 413
          - Selectie, aanpak en advisering inzake de doelmatigheid, interdepartementale taakverdeling en coördinatie ten behoeve van de kabinetsformatie. 1976-1977, 414-427
            - 1976-1977, 414
            - 1976-1977, 415; omslag
            - 1976-1977, 416
            - 1976-1977, 417
            - 1976-1977, 418
            - 1976-1977, 419
            - 1976-1977, 420; omslag
            - 1976-1977, 421
            - 1976-1977, 422; omslag
            - 1976-1977, 423; omslag
            - 1977, 424; omslag
            - 1977, 425
            - 1977, 426
            - 1977, 427
          - Adviseren inzake de coördinatie van beleid met betrekking tot diverse aangelegenheden. 1976-1983, 428-486
            - Organisatorische plaats en reorganisatie van het Kadaster en de Openbare Registers. Organisatorische plaats, 1967 - 1973, 428; omslag
            - Organisatorische plaats en reorganisatie van het Kadaster en de Openbare Registers. Organisatieonderzoek en reorganisatie, 1971 - 1973, 429; omslag
            - Organisatorische plaats van het Rijksloodswezen. 1972-1974, 430
            - Organisatorische plaats van het Rijksloodswezen. 1976-1980, 431; omslag
            - Landschapszorg, recreatie en toerisme, 1973 - 1974, 432
            - Waterhuishouding. 1973-1974, 433
            - Waterhuishouding. 1975, 434; omslag
            - Waterhuishouding. 1976, 435
            - Waterhuishouding. 1977, 436
            - Bestrijding van geluidshinder door vliegtuigen, 1976 - 1977, 437; omslag
            - Buitenlandse werknemers en andere categorieën vreemdelingen, 1976 - 1977, 438; omslag
            - Gevaarlijke stoffen ('non regulated chemicals'), 1976 - 1977, 439; omslag
            - Hulpverlening aan de Nederlandse Antillen in het licht van de naderende onafhankelijkheid, 1976 - 1977, 440; omslag
            - Ontwikkelingssamenwerking door de EEG, 1976 - 1977, 441; omslag
            - Hoofdstuk II van de Rijksbegroting, 1976 - 1978, 442; omslag
            - De verantwoordelijkheid voor de studiefinanciering, 1976 - 1979, 443
            - Huisvesting van woonwagenbewoners, 1976 - 1979, 444
            - Toekenning van studietoelagen aan gewezen militairen-kort-verband, 1976 - 1979, 445
            - Beheer van domeinen, 1976 - 1980, 446; omslag
            - Bouwactiviteiten voor het onderwijs, ziekenhuizen, Defensie en de PTT, 1976 - 1980, 447
            - Vervallen, 448
            - Coördinatie van het algemene beleid van de rijksoverheid ten aanzien van de lagere overheden, 1976 - 1980, 449; omslag
            - Coördinatie van maatregelen op het gebied van arbeidsbescherming, volksgezondheid en milieuhygiëne, 1976 - 1980, 450
            - De positie van de attachés, 1976 - 1980, 451
            - Financieel beleid van de rijksoverheid ten aanzien van de lagere overheden, 1976 - 1980, 452; omslag
            - Grondverwerving, 1976 - 1980, 453; omslag
            - Hulpdiensten van de rijksdienst, 1976 - 1980, 454; omslag
            - Instelling van één beheersorgaan voor de kansspelen, 1976 - 1980, 455; omslag
            - Landmeetkundige diensten, 1976 - 1980, 456; omslag
            - Nationaal en internationaal milieuhygiënisch beleid, 1976 - 1980, 457; omslag
            - Niet-officiële ontwikkelingshulp, 1976 - 1980, 458
            - Opstellen van verdragen, 1976 - 1980, 459
            - Organisatie en personeelsbeleid van de rijksdiensten, 1976 - 1980, 460
            - Organisatorische plaats van het Leger- en Wapenmuseum Generaal Hoefer, 1976 - 1980, 461; omslag
            - Organisatorische plaats van het Staatsbosbeheer. 1976, 462; omslag
            - Organisatorische plaats van het Staatsbosbeheer. 1977, 463
            - Organisatorische plaats van het Staatsbosbeheer. 1979-1980, 464
            - Stadssanering en monumentenzorg, 1976 - 1980, 465
            - Subsidiëring van de sociale werkvoorziening, 1976 - 1980, 466
            - Uitkeringen aan het lager onderwijs, 1976 - 1980, 467
            - Vaststelling en uitbetaling van wachtgelden en uitkeringen aan anderen dan gewezen militairen, 1976 - 1980, 468; omslag
            - Verantwoordelijkheid voor de sociale voorzieningen voor kunstenaars, 1976 - 1980, 469
            - Ziektekostenverzekeringen en de (overige) sociale verzekeringen, 1976 - 1980, 470
            - Zorg voor de uitvoering van de Algemene Bijstandswet, 1976 - 1980, 471
            - Bejaarden en gehandicapten, 1976 - 1981, 472
            - Distributie van motorbrandstoffen, 1976 - 1981, 473
            - Reclassering, 1976 - 1983, 474
            - Bodem- en grondwaterbescherming, 1977, 475; omslag
            - Organisatiestructuur van verschillende Europese overheden, 1977, 476
            - Politieke assistentie van bewindslieden, 1977, 477; omslag
            - Relatie tussen volksontwikkelingonderwijs en andere onderwijsactiviteiten, niet ressorterende onder het Ministerie van Onderwijs en Wetenschappen, 1977, 478; omslag
            - Onderraden en ministeriële commissies, 1977 - 1978, 479; omslag
            - Bestrijding van ernstige rampen, 1977 - 1980, 480
            - Commissie voor de Ontwikkeling van Beleidsanalyse (COBA), 1977 - 1980, 481; omslag
            - Landbouwonderwijs, 1977 - 1980, 482; omslag
            - Uitoefening van de vereiste centrale bevoegdheden ten aanzien van het beheer van de politie, 1977 - 1980, 483
            - Steun- en vergunningverlening aan bedrijven, 1978 - 1980, 484; omslag
            - Kinderbescherming, 1979 - 1981, 485; omslag
            - Onderwijs en vorming van volwassenen, 1979 - 1981, 486; omslag
        - Stukken betreffende correspondentie met het Ministerie van Binnenlandse Zaken met betrekking tot de instelling van een interdepartementale commissie voor het Binnenlands Bestuur., 1977; 487
        - Stukken betreffende de instelling en werkzaamheden van de Interdepartementale Stuurgroep Voorschriften Bescherming en Beveiliging Geautomatiseerde Gegevensverwerkende systemen bij de rijksoverheid., 1977-1986; 488-505; 9 pakken en 9 omslagen
          - Algemeen. 1977-1986, 488-495
            - 1977, 488
            - 1978, 489; pak
            - 1979 jan. - okt., 490; pak
            - 1979 nov. - dec., 491
            - 1980, 492; pak
            - 1981 jan. - juni, 493; pak
            - 1981 juli - dec., 494
            - 1982-1986, 495; pak
          - Subwerkgroepen. 1977-1981, 496-505
            - Raamwerk, 1977 - 1978, 496
            - Interim-richtlijnen. 1977-1978, 497; pak
            - Interim-richtlijnen. 1979, 498; pak
            - Interim-richtlijnen. 1980-1981, 499
            - Stralingsbeveiliging Computer. 1978, 500; pak
            - Stralingsbeveiliging Computer. 1979 jan. - juni, 501
            - Stralingsbeveiliging Computer. 1979 juli - dec., 502
            - Stralingsbeveiliging Computer. 1980-1981, 503
            - Systeemontwikkeling en computerverwerking, 1980, 504
            - Opleidingen, 1980 - 1981, 505; pak
        - Commissie Hoofdstructuur Rijksdienst (CHR)., 1978-1982; 506-581; 51 pakken en 25 omslagen
          - Algemeen. 1978-1982, 506-536
            - 1978, 506; omslag
            - 1979 jan. - apr., 507
            - 1979 mei - juni, 508